

DETALLES PERSONALES

- Nombre Alexis Vizuete
- ♠ Dirección
 Psj Carpuela E19-56 y ManuelOrozcoQuito, Ecuador
- Número de teléfono +593 985334080
- Correo electrónico alexisvizuete06@gmail.com
- Fecha de nacimiento 7/1/2000
- Lugar de nacimientoQuito
- **†∔ Género** Hombre
- Macionalidad
 Ecuatoriano

HABILIDADES

React

JavaScript

Node JS

HTML

CSS

Programas de edición

Capacidad de aprendizaje

Comunicación

Trabajo en equipo

Resolución de problemas

★★★★

IDIOMAS

Español $\star \star \star \star \star$ Inglés $\star \star \star$

ALEXIS VIZUETE

Soy un ingeniero de software apasionado y meticuloso, actualmente en la búsqueda activa de oportunidades para aplicar mis habilidades de resolución de problemas y mi capacidad de comunicación en proyectos innovadores de software. Poseo experiencia en el desarrollo de software utilizando tecnologías como JavaScript, React y Node.js. Además, estoy siempre dispuesto a aprender y adaptarme a nuevos lenguajes según las necesidades del proyecto.



EDUCACIÓN

may. 2018 - mar. 2024

Ingenieria de Software

Escuela Politécnica Nacional, Quito, Ecuador

Desarrollo de Serious Games para terapia y rehabilitación, con un enfoque específico en la creación de un tablero de comunicación personalizable basado en imágenes o símbolos.



EXPERIENCIA LABORAL

mar. 2022 - ago. 2022

Pasante

Federación de Ligas Barriales de Quito, Av. Gran Colombia, Quito 170136

Desarrollo de aplicaciones web, donde he trabajado con tecnologías como React, JavaScript y Node.js.

may. 2023 - abr. 2024

Pasante

Laboratorio de Sistemas de Información e Inclusión Digital – LudoLab, Escuela Politécnica Nacional, Campus "José Rubén Orellana", Edificio Nro. 20, Facultad de Ingeniería de Sistemas, Cuarto Piso - Aula 403.

Desarrollo de aplicaciones web, donde he trabajado con tecnologías como React, JavaScript y Node.js. Participé activamente en proyectos que abarcan desde la creación de interfaces accesibles para personas con discapacidades.

oct. 2023 - ene. 2024

Pasante

SOTRIPLEIN CIA, Pasaje Cadena N18-02 y Manuel Cajías. Quito,

Implementación de redes de cableado estructurado, la configuración de redes inalámbricas y la instalación de sistemas de seguridad y video vigilancia.



CURSOS

jul. 2022 - jul. 2022

Responsive Web Design

FreeCodeCamp.org

Diseño web adaptable (Intermedio) Lenguajes de programación HTML y CSS

oct. 2018 - oct. 2018

Big Data y Sistema de Información

Escuela Politécnica Nacional, FIS

Jornadas de Ingenieria de Sistemas de Información y de Computación (JISIC)

oct. 2018 - oct. 2018

Big Data en R

Escuela Politécnica Nacional, FIS

Jornadas de Ingenieria de Sistemas de Información y de Computación



VOLUNTARIADO

set. 2021 - oct. 2021

Instructor

Laboratorio de Sistemas de Información e Inclusión Digital – LudoLab, Escuela Politécnica Nacional, Campus "José Rubén Orellana", Edificio Nro. 20, Facultad de Ingeniería de Sistemas, Cuarto Piso - Aula 403.

Inclusión Digital 14va Edición

abr. 2021 - abr. 2021

Instructor

Laboratorio de Sistemas de Información e Inclusión Digital – LudoLab, Escuela Politécnica Nacional, Campus "José Rubén Orellana", Edificio Nro. 20, Facultad de Ingeniería de Sistemas, Cuarto Piso - Aula 403.

Inclusión Digital 13va Edición

set. 2019 - ene. 2020

Voluntario

Banco de Alimentos de Quito, Av. Pedro V. Maldonado S15-283 y Balzar



REFERENCIAS

Escuela Politécnica Nacional. Quito,

Ecuador

Astudillo Boris

+593 99 209 0954

boris.astudillo@epn.edu.ec

Modinter - Fisa Group. Quito, Ecuador

Vizuete Eduardo +593 99 991 1726

eduviz 2000@hotmail.com

TEUNO, Quito, Ecuador Coronel Christian

+593 99 732 3621

christianmcoronel@hotmail.com